臺灣高等法院臺南分院刑事判決
110年度交上易字第395號
上  訴  人  臺灣臺南地方檢察署檢察官
被      告  蘇柏安


上列上訴人因被告過失傷害案件，不服臺灣臺南地方法院110年
度交易字第196號中華民國110年4月30日第一審判決（起訴案號
：臺灣臺南地方檢察署109年度偵字第18007號），提起上訴，本
院判決如下：
    主  文
上訴駁回。
    事實及理由
一、經本院審理結果，認第一審判決依據被告之自白、告訴人楊
    玉婷於警詢、偵查中指訴，及奇美醫療財團法人佳里奇美醫
    院診斷證明書2紙、道路交通事故現場圖1紙、道路交通事故
    調查報告表㈠、㈡各1紙、現場照片17張、路口監視器畫面截
    圖8張等證據，認定被告確實違反禁止通行之號誌而貿然穿
    越仁愛路上停止線而左轉，導致與告訴人所騎乘機車發生碰
    撞，被告就本件車禍之發生自有過失無誤。被告確有過失傷
    害犯行，且被告肇事後有自首並接受裁判，而依刑法第284
    條前段、第62條規定，論處被告有期徒刑4月，並諭知易科
    罰金之折算標準為新臺幣1,000元折算1日，認事用法及量刑
    均無不當，應予維持，並引用第一審判決書之記載（如附件
    ）。
二、檢察官依告訴人請求上訴，以「告訴人指稱其因被告行為導
    致受有傷害結果，被告固坦承犯行，然被告過失為本件肇事
    原因且告訴人受有相當程度傷害，參以迄今未予告訴人合理
    賠償，雖原審科被告有期徒刑4月尚非過輕，然基於上訴權
    為檢察官獨占，告訴人別無其他刑事救濟管道，告訴人為此
    請求本署檢察官提起上訴，尚非顯無理由」等語，為此請求
    撤銷原審判決，另為更適當之判決。惟查，量刑判斷當否之
    準據，應就判決之整體觀察為綜合考量，為求個案裁判之妥
    當性，法律賦予法院裁量之權，量刑輕重，係屬事實審法院
    得依職權自由裁量之事項，苟其量刑已以行為人之責任為基
    礎，並斟酌刑法第57條各款所列情狀而未逾越法定刑度，如
    無偏執一端，致明顯失出失入情形，並具妥當性及合目的性
    ，符合罪刑相當原則，即不得遽指為違法。易言之，關於刑
    之量定，係實體法上賦予法院得為自由裁量之事項，倘其未
    有逾越法律所規定之範圍，或濫用其權限，即不得任意指摘
    為違法。原判決關於科刑部分，業於理由內具體說明其審酌
    之根據及理由，既未逾越法定刑度，客觀上亦不生明顯失出
    失入之裁量權濫用，核無上訴意旨所稱量刑不符比例、平等
    、罪刑相當原則之違誤。至上訴意旨所指被告犯罪後迄今未
    予告訴人合理賠償之態度、告訴人所受損害程度等情，業經
    原審於科刑時併予斟酌，仍難認原審所量定之刑有何失之過
    輕。原審就科刑裁量權之行使，既未逾越法律所規定之範圍
    ，或濫用其權限，自不能遽指為違法或不當。檢察官上訴對
    原審裁量職權之適法行使，仍執前詞，指摘原審量刑過輕，
    為無理由，應予駁回。
三、被告經合法傳喚，無正當理由不到庭，爰不待其陳述逕行判
    決。
據上論斷，應依刑事訴訟法第373 條、第368 條、第371 條，判
決如主文。 　
本案經檢察官吳惠娟提起公訴，檢察官陳擁文提起上訴，檢察官
周文祥到庭執行職務。
中　　華　　民　　國　　110 　年　　9 　　月　　29　　日
                  刑事第二庭    審判長法　官  陳珍如
　　　　　　　　　　　　　　　　　　　法　官  陳弘能
　　　　　　　　　　　　　　　　　　　法　官  黃裕堯
以上正本證明與原本無異。
不得上訴。
　　　　　　　　　　　　　　　　　　　書記官  蔡孟芬
中　　華　　民　　國　　110 　年　　9 　　月　　29　　日
附錄本案論罪科刑法條全文
中華民國刑法第284條：
因過失傷害人者，處1 年以下有期徒刑、拘役或10萬元以下罰金
；致重傷者，處3 年以下有期徒刑、拘役或30萬元以下罰金。
附件：
臺灣臺南地方法院刑事判決
110年度交易字第196號
公　訴　人　臺灣臺南地方檢察署檢察官
被　　　告　蘇柏安　男　(民國00年0月0日生)
　　　　　　　　　　身分證統一編號：Z000000000號
　　　　　　　　　　住○○市○里區○○○街000號
上列被告因過失傷害案件，經檢察官提起公訴（109年度偵字第1
8007號），被告就犯罪事實為有罪之陳述，經本院裁定由受命法
官獨任進行簡式審判程序，判決如下：
    主  文
蘇柏安因過失傷害人，處有期徒刑肆月，如易科罰金，以新臺幣
壹仟元折算壹日。
    事  實
一、蘇柏安於民國109年4月9日晚上6時25分許，騎乘車牌號碼00
    0-0000號普通重型電動機車，沿臺南市佳里區仁愛路由東往
    西方向直行，在臺南市佳里區與勝利路口，本應注意汽車行
    駛至交岔路口，其行進、轉彎應遵守燈光號誌，而依當時天
    候晴、夜間有照明、柏油路面乾燥無缺陷、無障礙物、視距
    良好等情狀，客觀上並無不能注意之情事，竟疏未注意及此
    ，貿然闖越紅燈左轉至勝利路，適有楊玉婷騎乘車牌號碼00
    0-0000號普通重型機車沿臺南市佳里區勝利路由南往北方向
    直行而至，2車因此發生碰撞，致楊玉婷受有右側遠端鎖骨
    骨折、右胸廓挫傷、右眼皮撕裂傷2公分、雙膝部挫傷等傷
    害。蘇柏安於肇事後，在未有偵查犯罪職務之機關或公務員
    發覺其為犯罪人前，即向至現場處理本件道路交通事故，尚
    不知肇事者為何人之臺南市政府警察局佳里分局交通分隊警
    員供承其肇事犯罪，自首並接受裁判，而查悉上情。
二、案經楊玉婷訴由臺南市政府警察局佳里分局報請臺灣臺南地
    方檢察署檢察官偵查起訴。
    理  由
一、本件係經被告蘇柏安於審理程序當庭表示認罪，而經本院裁
    定以簡式審判程序加以審理，則依據刑事訴訟法第273條之2
    、同法第159條第2項之規定，不適用傳聞法則有關限制證據
    能力之相關規定，合先敘明。
二、訊據被告對於上揭犯罪事實坦承不諱，並據告訴人楊玉婷於
    警詢、偵查中指訴在卷，復有奇美醫療財團法人佳里奇美醫
    院診斷證明書2紙、 道路交通事故現場圖1紙、道路交通事
    故調查報告表㈠、㈡各1紙、現場照片17張、路口監視器畫面
    截圖8張在卷可稽。
三、按機車行駛至交岔路口，其轉彎，應依標誌或標線之規定行
    駛；車輛面對圓形紅燈表示禁止通行，不得超越停止線或進
    入路口，道路交通安全規則第99條第2項前段、道路交通標
    誌標線號誌設置規則第205條第5款分別定有明文。而被告騎
    乘機車沿臺南市佳里區仁愛路由東往西欲左轉勝利路之際，
    其行向之燈號為禁止通行之圓形紅燈乙節，見之卷附路口監
    視器錄影截圖2張即至為灼然(見偵卷49頁)，可見被告確實
    違反禁止通行之號誌而貿然穿越仁愛路上停止線而左轉，導
    致與楊玉婷所騎乘機車發生碰撞，被告就本件車禍之發生自
    有過失無誤。另參酌臺南市車輛行車事故鑑定會南鑑000000
    0案鑑定意見書1份(見偵卷第69至70頁)之鑑定結論亦認為被
    告騎乘機車，未依號誌指示行駛，紅燈左轉為肇事原因，益
    證被告確有前揭過失駕駛行為無訛。基上，足認被告自白核
    與事實相符，堪予採憑。又告訴人楊玉婷因本件車禍受有上
    開傷害，已如前述，則其傷勢與被告之過失行為間，即有相
    當因果關係。綜上所述，本件被告過失傷害犯行，事證明確
    ，應予依法論科。
四、核被告所為，係犯刑法第284條前段之過失傷害罪。又被告
    於肇事後，在未有偵查犯罪職務之機關或公務員發覺其為犯
    罪人前，即向至現場處理本件道路交通事故，尚不知肇事者
    為何人之臺南市政府警察局佳里分局交通分隊警員供承其肇
    事犯罪，自首並接受裁判，有該交通分隊道路交通事故肇事
    人自首情形紀錄表1份可證(見警卷第14頁)，爰依刑法第62
    條前段之規定減輕其刑。爰審酌被告之品性(已非第1次因車
    禍案件涉訟)及需扶養母親、2名子女、配偶懷孕中等生活狀
    況、自述高中肄業之智識程度、本件過失責任、過失情節、
    告訴人因本件車禍所受傷害程度，被告迄今無意願與告訴人
    調解(告訴人調解請求金額為新臺幣30萬元)，及其犯罪後坦
    承犯行之態度等一切情狀，量處如主文所示之刑，並諭知易
    科罰金之折算標準，以資懲儆。
據上論斷，應依刑事訴訟法第299條第1 項前段、第273條之1第1
項，刑法第284條前段、第62條、第41條第1項前段，刑法施行法
第1條之1第1項，判決如主文。
本案經檢察官吳惠娟提起公訴，檢察官陳擁文到庭執行職務。
中　　華　　民　　國　　110 　年　　4 　　月　　30　　日
                  刑事第二庭  法  官    李音儀
以上正本證明與原本無異。
如不服本判決應於收受本判決後20日內向本院提出上訴書狀，並
應敘述具體理由。其未敘述上訴理由者，應於上訴期間屆滿後20
日內向本院補提理由書狀（均須按他造當事人之人數附繕本）「
切勿逕送上級法院」。 
　　　　　　　　　　　　　　　書記官　　陳怡蓁　　　　　
中　　華　　民　　國　　110 　年　　4 　　月　　30　　日
附錄本案論罪科刑法條全文：
中華民國刑法第284條
因過失傷害人者，處1年以下有期徒刑、拘役或10萬元以下罰金
；致重傷者，處3年以下有期徒刑、拘役或30萬元以下罰金。